【裁判字號】    89,易,1593
【裁判日期】    890920
【裁判案由】    傷害
【裁判全文】
臺灣桃園地方法院刑事判決                        八十九年度易字第一五九三號
    公  訴  人  臺灣桃園地方法院檢察署檢察官
    被      告  甲○○
                乙○○
右列被告因傷害案件，經檢察官提起公訴（八十九年度偵字第八０四七號），本院判
決如左：
        主  文
乙○○共同傷害人之身體，處有期徒刑參月，如易科罰金以參佰元折算壹日。
被告甲○○部分公訴不受理。
        事  實
一、乙○○於民國八十九年四月十二日凌晨一時廿分許，在位於桃園縣桃園市○○路
    之「歡樂站ＫＴＶ」前，因見其友人甲○○（甲○○之部分業據告訴人丙○○撤
    回告訴）與丙○○發生口角及肢體衝突，遂與其他姓名年籍不詳之友人共約四、
    五人，共同基於傷害人之身體之犯意聯絡，加入圍毆丙○○之行列，致丙○○受
    有頭部外傷、下唇撕裂傷、右上肢、左手多處擦傷之傷害，勸架之丙○○之友人
    丁○○亦受有頭部外傷、前額部擦傷、頸部拉傷之傷害（此部分未據丁○○告訴
    ）。
二、案經丙○○訴由桃園縣警察局桃園分局報告台灣桃園地方法院檢察署檢察官偵查
    起訴。
        理  由
甲、被告乙○○部分：
一、訊據被告乙○○固坦承與告訴人丙○○發生衝突時，有拿一鐵器，惟辯稱：伊因
    酒醉，不知有無以徒手打到告訴人云云。惟查：右開事實非惟業據告訴人於警、
    偵訊時指陳綦詳，另一共同被告甲○○且於檢察官偵訊時供承被告乙○○亦有參
    與圍毆告訴人、乙○○有拿起鐵器，該鐵器係被丙○○一方之朋友所撥掉，證人
    丁○○則於本院證述係二被告先打告訴人，伊是過去拉開，一開始係被告甲○○
    先打告訴人，後來就有一群人衝出來，被告乙○○也有加入毆打告訴人，一開始
    是徒手毆打，後來用鐵器要打告訴人，還沒打下去就被伊方之朋友拍掉，所以被
    告乙○○只有徒手毆打到告訴人等語，證人丁○○之上開證詞核與共同被告甲○○之偵訊供陳相符，此外，並有告訴人所提出之敏盛綜合醫院診斷證書一紙可憑
    ，被告乙○○辯稱不知有無以徒手打到告訴人，核非可採。惟公訴人指陳被告乙○○有以鐵器敲擊告訴人，然本件既屬圍毆，告訴人指述被告乙○○所持鐵器被
    伊之朋友撥掉時，該鐵器有擦到伊之頭部，即有可能係屬誤會，況告訴人方之友
    人丁○○亦於本院明確陳證被告乙○○甫拿起鐵器，即被告訴人與伊方之朋友拍
    掉，所以乙○○只有用徒手毆打告訴人，可見尚無證據證明被告乙○○有持鐵器
    毆擊告訴人，併此敘明。
二、核被告乙○○之所為，係犯刑法第二百七十七條第一項之傷害罪。被告乙○○、
    甲○○與其他姓名年籍不詳之友人共約四、五人間，有犯意聯絡、行為分擔，俱
    為共同正犯。爰審酌被告之行為手段、造成之被害人之傷勢、犯後態度、尚無前
    科（此有台灣高等法院被告全國前案紀錄表一紙可按）等一切情狀，量處如主文
    所示之刑，並諭知易科罰金之折算標準。
乙、被告甲○○部分：
一、公訴意旨略以：被告甲○○於八十九年四月十二日凌晨一時二十分許，在桃園縣
    桃園市○○路歡樂站ＫＴＶ前，因細故與丙○○發生爭執，甲○○及其友人乙○○竟共同基於傷害人之犯意聯絡，聯手毆打丙○○及丁○○（未據合法告訴），
    乙○○並持鐵器欲敲擊丙○○之頭部，幸遭丁○○擋下，然該鐵器仍擦傷丙○○
    之頭部，致丁○○受有頭部外傷、前額部擦傷、頸部扭傷等傷害，丙○○受有頭
    部外傷、下唇撕裂傷、右上肢、左手多處擦傷等傷害，因認被告甲○○涉犯刑法
    第二百七十七條第一項共同傷害罪嫌云云。
二、按告訴乃論之罪，告訴人於第一審辯論終結前得撤回其告訴，又告訴經撤回者，
    法院應諭知不受理之判決，刑事訴訟法第二百三十八條第一項、第三百零三條第
    三款定有明文。
三、經查：公訴人認被告所涉之普通傷害罪，依刑法第二百八十七條之規定，須告訴
    乃論，茲據告訴人丙○○撤回告訴，此有八十九年八月廿一日之撤回狀在卷可稽
    ，依照前開法條之規定，本部分爰不經言詞辯論，逕行諭知不受理之判決。
據上論斷，應依刑事訴訟法第二百九十九條第一項前段、第三百零三條第三款、第三
百零七條，刑法第二十八條、第二百七十七條第一項，罰金罰鍰提高標準條例第一條
前段、第二條，判決如主文。
本案經檢察官呂理銘到庭執行職務
中      華      民      國      八十九    年      九      月    廿      日
                                臺灣桃園地方法院刑事第一庭
                                      法  官  曾  雨  明
右正本證明與原本無異。
如不服本判決，應於判決送達後十日內向本院提出上訴狀( 應附繕本 )，上訴於
臺灣高等法院。
                                      書記官    戴  育  萍
中        華        民        國   八十九   年    九    月    二十二    日
附論罪科刑依據之法條：
刑法第二百七十七條第一項
傷害人之身體或健康者，處三年以下有期徒刑，拘役或一千元以下罰金。


司法院資訊處製作；財團法人民間司法改革基金會備份。
